臺灣桃園地方法院民事裁定　　　　　　　 110年度法字第45號
聲　請　人　江金田　



相　對　人　財團法人桃園市私立觀音愛心家園

上列聲請人聲請變更財團法人桃園市私立觀音愛心家園捐助章程
，本院裁定如下：
    主  文
一、財團法人桃園市私立觀音愛心家園捐助章程第10條、第17條
    、第20條准予變更如附件修正條文對照表同條文之「修改新
    條文」欄所示。
二、聲請人其餘聲請駁回。
三、聲請程序費用新臺幣壹仟元由聲請人負擔。
    理  由
一、按財團之組織及其管理方法，由捐助人以捐助章程或遺囑定
    之；捐助章程或遺囑所定之組織不完全，或重要之管理方法
    不具備者，法院得因主管機關、檢察官或利害關係人之聲請
    ，為必要之處分；為維持財團之目的或保存其財產，法院得
    因捐助人、董事、主管機關、檢察官或利害關係人之聲請，
    變更其組織，民法第62條、第63條分別定有明文。是依上開
    規定聲請為變更財團法人之捐助章程、組織等必要處分，須
    以捐助章程所定財團之組織不完全、重要管理方法不具備，
    或有為維持財團之目的、保存其財產，而有變更章程之必要
    者為限。而所謂財團之組織不完全者，例如財團內部之董事
    會或監察人之組織不完全者是；所謂「重要之管理方法者」
    ，例如董監事之任免方式、董事會執行事務之決議方法及財
    團財產之管理方法等是，如不屬於上述事項之章程變更，則
    僅需取得目的事業主管機關之許可，即可聲請該管法院辦理
    變更登記，無聲請法院處分之必要。
二、本件聲請意旨略以：聲請人為財團法人桃園市私立觀音愛心
    家園之董事長，相對人經民國108 年11月22日財團法人桃園
    市私立觀音愛心家園第五屆第四次董事會議決議進行捐助章
    程之修訂如附件修正條文對照表所示，爰依法聲請准予變更
    捐助章程。
三、經查，聲請人主張上開事實，業據其提出財團法人桃園市私
    立觀音愛心家園第五屆第四次董事會議紀錄及董事會簽到簿
    、捐助章程及其修正草案、捐助章程修正條文對照表等件為
    證，堪信屬實。本院審酌附件之「修改新條文」欄所示第10
    條、第17條及第20條部分，分別係就董事會之職權、主任解
    聘任程序及組織人事之修正，核屬財團法人組織及其重要管
    理方法之變更，且與財團法人之成立宗旨、精神並不違背，
    亦與民法有關財團法人之規定無牴觸，是其就此部分聲請變
    更章程，尚無不合，應予准許。至其餘「修正條文」欄所示
    第2 、5 、6 、21、22、23、24條之捐助金保管運用方法、
    服務對象修正、目的事業內容及章程條項之調整等，均無涉
    於財團之組織及重要管理方法之事項，亦與維持財團之目的
    或保存其財產之情形無涉，揆諸首揭說明，此部分僅需取得
    目的事業主管機關之許可，即可聲請該管法院辦理變更登記
    ，尚無聲請本院裁定准許之必要，應予駁回。
四、依非訟事件法第21條第1 項前段、第24條第1 項，裁定如主
    文。
中    華    民    國  110     年    10    月    26    日
                  民事第二庭    法  官  林其玄
正本係照原本作成。
如對本裁定抗告，應於收受裁定正本送達後10日內向本院提出抗
告狀，並繳納抗告裁判費新臺幣1,000 元。
中    華    民    國   110    年    10    月    26    日
                                書記官  戴育萍